最高法院刑事判決　　　　　　　　　　　　　　　　九十一年度台上字第三六三號
　　上　訴　人　甲○○
右上訴人因違反毒品危害防制條例案件，不服台灣高等法院高雄分院中華民國九十年
十一月十四日第二審判決（九十年度上訴字第一三七五號，起訴案號：台灣高雄地方
法院檢察署九十年度偵字第二四一三號），提起上訴，本院判決如左：
    主  文
原判決關於販賣第二級毒品部分撤銷，發回台灣高等法院高雄分院。
其他上訴駁回。
    理  由
一撤銷發回部分
本件原判決維持第一審論上訴人甲○○以販賣第二級毒品罪，累犯，處有期徒刑伍年
部分之判決，駁回上訴人該部分之第二審上訴，固非無見。惟按犯施用或持有毒品之
罪，供出毒品來源，因而破獲者，得減輕其刑，毒品危害防制條例第十七條定有明文
。施用或持有毒品者之該項供述，固非絕無證據能力，但因其既得獲邀減輕其刑之寬
典，為擔保其所為不利於對向共犯之陳述之真實性，自應有足以令人確信其陳述為真
實之補強證據。又所謂補強證據，係指除該陳述本身之外，其他足以證明所陳述之犯
罪事實確具有相當程度真實性之證據而言，雖所補強者，非以事實之全部為必要，但
亦須因補強證據與該項陳述之相互利用，足使犯罪事實獲得確信者，始足當之。本件
原判決引用第一審判決書之記載，認定上訴人販賣第二級毒品安非他命予廖志成一次
七包等情部分，係以證人即經警查獲持有安非他命之廖志成於警訊時，指證其持有之
安非他命係向上訴人購買等供詞，及廖志成持有之安非他命七包，為其所憑證據。然
查扣押之安他命七包，係證人廖志成於為警查獲時持有之物，與其是否確係購自上訴
人之本件待證事實，並無必然之關連性；況上訴人始終均堅決否認有販賣安非他命予
廖志成之犯行，證人廖志成嗣後亦翻異前供，改稱：「向一位綽號『阿文』之人買的
，但不是向甲○○買的」等語（見第一審卷第一○九頁）。是上訴人是否確有本件關
於販賣安非他命部分之犯行，原判決並未說明有何補強證據，足以擔保證人廖志成在
警訊時不利於上訴人指證之真實性，自嫌證據上理由不備。實情若何，應再加詳查，
俾發現真實，遽行論斷，自不足以昭折服。上訴意旨執以指摘，非無理由，應認原判
決此部分有撤銷發回之原因。
二上訴駁回（即販賣第一級毒品）部分
按刑事訴訟法第三百七十七條規定：上訴於第三審法院，非以判決違背法令為理由，
不得為之。是提起第三審上訴，應以原判決違背法令為理由，係屬法定要件，且必須
依據卷內資料為具體之指摘，並足據以辨認原判決已具備違背法令之形式，始屬相當
。本件原判決維持第一審論上訴人以連續販賣第一級毒品罪，累犯，處有期徒刑玖年
部分之判決，駁回上訴人該部分之第二審上訴。係引用第一審判決書之記載，以證人
即向上訴人購買第一級毒品海洛因之廖志成於警訊時之指證、承辦警員陳俊華之證言
（證明上訴人第二次販賣海洛因予廖志成，經廖志成配合警方當場查獲而販賣未遂等
情）、扣押經法務部調查局鑑驗結果，確屬第一級毒品之海洛因七包（其中四包係上
訴人第一次販賣予廖志成者；另三包係上訴人第二次擬販賣予廖志成，經警當場查扣
者）等，為其所憑之證據，並敘明其認定上訴人確有本件基於營利之意圖，而連續販
賣海洛因予廖志成等犯行之心證理由。對於上訴人辯稱：伊與林忠保合資購買海洛因
擬自行吸用，案發當日，伊因接獲林忠保之電話，乃攜帶合買之海洛因外出欲交付林
忠保，而為警查獲等語，認係卸責之詞，不足採信；而以證人廖志成事後改為有利於
上訴人之陳述，及林忠保所為附和上訴人說詞之證言，意在迴護，均非可取。亦已依
據調查之結果，分別予以指駁及說明。經核原判決此部分從形式上觀察，尚無認定事
實不憑證據或採證違背法則之情形存在。上訴意旨略稱：原判決僅以廖志成不利於上
訴人之陳述，即論處上訴人罪刑，自非適法等語。然查原判決並非單憑廖志成於警訊
時之供詞，為其認定此部分犯罪事實之基礎，詳如前述。上訴意旨未依卷內訴訟資料
，妄加指摘，自非第三審上訴之合法理由。其餘上訴意旨，則就屬於事實審法院採證
認事職權之行使，全憑己見，任意爭執，難謂已符合首揭法定上訴第三審之要件。其
此部分之上訴違背法律上之程式，應予駁回。
據上論結，應依刑事訴訟法第三百九十七條、第四百零一條、第三百九十五條前段，
判決如主文。
中      華      民      國    九十一    年      一      月    二十三    日
                              最高法院刑事第十一庭
                                  審判長法官  林  增  福
                                        法官  邵  燕  玲
                                        法官  吳  昆  仁
                                        法官  陳  世  雄
                                        法官  惠  光  霞
      右正本證明與原本無異
                                              書  記  官
中      華      民      國    九十一    年      一      月    二十九    日
